臺灣花蓮地方法院刑事判決　　　　　　94年度交簡上字第26號
上　訴　人　臺灣花蓮地方法院檢察署檢察官
被　　　告　丙○○
上列上訴人即被告因犯過失傷害案件，不服本院花蓮簡易庭中華
民國94年8 月12日94年度花交簡字第94號之第一審判決（臺灣花
蓮地方法院檢察署檢察官聲請簡易判決處刑書案號：94年度發查
偵字第429 號），提起上訴，本院管轄之第二審合議庭判決如下
︰
    主  文
原判決撤銷。
丙○○因過失傷害人，處拘役伍拾日，如易科罰金，以參佰元折
算壹日。
    事  實
一、丙○○於民國94年1月29日下午3時25分許，駕駛車牌車號G6
    -1787 號自小客車，沿花蓮縣花蓮市○○○路由北往南方向
    行駛，行經該路與中山路交岔口欲左轉時，本應注意轉彎車
    應讓直行車先行、支線道車應讓幹線道車先行，而當時天氣
    為雨天、為路面無缺陷、無障礙物、視距良好之市區道路、
    該處為閃光號誌之三岔路口，並無不能注意之情事，其竟疏
    未注意應讓直行車、幹線道車先行，而逕行左轉，適有劉莉
    玲騎乘車號HEU- 771號重型機車，後載丁○○，沿花蓮縣花
    蓮市○○路由東往西方向直行而來，導致兩車相撞，丁○○
    因此受有右側脛骨骨折及右足踝脫臼之傷害。嗣經警方接獲
    民眾報案，至現場處理，丙○○於員警到場處理時，在員警
    尚未發覺其犯罪前，向員警自首為肇事者而接受裁判。
二、案經丁○○訴由花蓮縣警察局花蓮分局報請臺灣花蓮地方法
    院檢察署檢察官偵查後聲請簡易判決處刑。
    理  由
一、上揭犯罪事實，業據被告丙○○迭於警詢及本院審理時坦承
    不諱，核與告訴人丁○○於警詢中之指訴及證人劉莉玲於警
    詢中證述之情節相符，並有道路交通事故調查報告表（一）
    、（二）各乙份、道路交通事故現場圖二張、現場照片八幀
    及診斷證明書影本一張附卷可證，是被告之自白核與事實相
    符，應可採信。本件事證已臻明確，被告之犯行堪以認定，
    應予依法論科。
二、核被告所為，係犯刑法第二百八十四條第一項前段之過失傷
    害罪。原審認被告犯行明確，予以論罪科刑，固非無見。然
    查，被告於員警到場處理時，對於未發覺之罪向員警自首而
    接受裁判乙節，業據被告供承在卷，核與證人即現場處理員
    警乙○○於本院審理時所證述之情節相符，應依刑法第六十
    二條前段之規定，減輕其刑。爰審酌被告之過失行為係本件
    車禍肇事之原因、而告訴人並無過失、告訴人之傷勢，被告
    表示願意賠償告訴人新台幣（下同）35或36萬元，並已賠償
    3 萬多元醫療費用與告訴人，惟因告訴人要求被告賠償80萬
    元，致無法達成和解等情，業據被告供述在卷，核與告訴人
    所述相符，及被告犯後坦承犯行，態度良好等一切情狀，量
    處如主文第二項所示之刑，並諭知易科罰金之折算標準。檢
    察官上訴意旨認原審判處被告拘役五十日，量刑過輕，本院
    審酌告訴人之傷勢不輕及本件車禍係被告過失所致、被告迄
    今僅賠償告訴人 3萬多元等情，認檢察官之上訴為有理由，
    然因原審漏未審酌被告自首之情狀，未予減刑，亦有未洽，
    應由本院將原判決撤銷改判如主文第二項所示之刑。
據上論斷，應依刑事訴訟法第455條之1第1項、第3項、第369 條
第1項前段、第364條、第299條第1項前段，刑法第284條第1項前
段、第62條前段、第41條第1項前段，罰金罰鍰提高標準條例第1
條前段、第2條，判決如主文。
本案經檢察官甲○○到庭執行職務。
中　　華　　民　　國　　94　　年　　11　　月　　15　　日
                        臺灣花蓮地方法院刑事第二庭
                           審判長法官   李  豫  雙
                                 法官   俞  秀  美
                                 法官   李  世  華
上列正本證明與原本無異。
本件不得上訴。
                                書記官
中　　華　　民　　國　　94　　年　　11　　月　　16　　日
附錄本判決論罪之法律條文：
中華民國刑法第284條第1項：
因過失傷害人者，處六月以下有期徒刑、拘役或五百元以下罰金
，致重傷者，處一年以下有期徒刑、拘役或五百元以下罰金。
